# 请教陈版及各位达人：审计报告能否只对合并报表发表意见

提问人：zjun901 时间：2011-08-22 12:18:14
请教陈版及各位达人：审计报告能否只对合并报表发表意见？
一般合并审计，都是针对合并报表和母公司报表及附注，请问下能否只对合并报表及附注发表意见（不含母公司）
使用：非IPO，券商认为可以，从审计角度是否可行？有无相关规定及实例？
谢谢

回答人：chenyiwei
回复 zjun901 的帖子
可以按照对财务报表组成部分出具的审计报告，按 1601 号审计准则（明年新审计准则生效后为 1603 号）处理。